【裁判字號】    92,易,1019
【裁判日期】    920521
【裁判案由】    竊盜
【裁判全文】
臺灣高雄地方法院刑事判決                        九十二年度易字第一一九號
    公  訴  人  臺灣高雄地方法院檢察署檢察官
    被      告  甲○○
右列被告因竊盜案件，經檢察官提起公訴（九十二年度偵字第五五三三號），本院判
決如左：
    主  文
甲○○連續攜帶兇器踰越安全設備竊盜，處有期徒刑柒月。
扣案之一字起子壹支沒收。
    事  實
一、甲○○前於民國八十八年間即因竊盜案件，經本院判處拘役四十日確定，並已於
    八十八年七月十二日執行完畢（不構成累犯），詎仍不悔改，仍意圖為自己不法
    之所有，並基於概括之犯意，先後為左列之竊盜行為：
（一）於九十一年十二月中旬某日二十二時許，前往位於高雄市○○區○○路四九九
      號之「臨海工業汽車修護場」前，見四下無人之際，即踰越該修護場用以防盜
      之鐵欄杆（見偵查卷第十八頁），進入無人居住之該修護場內，徒手開啟置於
      前開修護場內由乙○○保管為客戶所有車牌不詳之小客車車門，竊取車內之新
      臺幣（下同）十三元，以供己花用，得手後隨即離去。
（二）又承上開竊盜之概括犯意，於九十二年三月六日二十一時許，攜帶客觀上可對
      人之生命、身體、安全構成威脅，具有危險性之一字起子一支，再度前往上開
      修護場，並踰越鐵欄杆，進入該修護場未上鎖之辦公室內，接續在辦公室之冰
      箱內竊得牛奶一瓶、開心果一包（價值約六十元）食用，同時開啟辦公室內之
      抽屜，以搜尋其他財物，惟皆未有所獲，嗣因修理廠老闆乙○○經過該地，發
      覺有異，即報警前往處理，因而經警在該修護場之廁所內，查獲因食用上開牛
      奶及開心果而腸胃不舒服之甲○○，並扣得其所有之一字起子一支。
二、案經高雄市政府警察局小港分局移送臺灣高雄地方法院檢察署檢察官偵查起訴。
    理  由
一、右揭犯罪事實，已據被告甲○○於警詢、偵查中及本院審理時供承不諱，而上開
    金錢、物品於前開時間、地點失竊之事實，亦據證人即被害人乙○○於警詢、偵
    查中及本院審理時陳明在卷，並有扣押筆錄及扣押物品目錄表各一份、現場照片
    六幀附卷可參，復有被告攜帶前往行竊之一字起子一支扣案可佐，綜上以觀，本
    件事證己屬明確，被告犯行已堪認定。
二、查臨海工業汽車修護場前之鐵欄杆，乃係用以禁止他人擅自侵入，作為防止修護
    場內財物遭人竊取之用，具有防盜之用途，應屬安全設備；又被告持以前往犯罪
    事實（二）現場之一字起子一支，長約二十公分，金屬製，並為細長型，有照片
    二幀附卷可稽（見本院刑事卷第一一頁），在客觀上足對人之身體、生命、安全
    構成威脅自屬兇器之一種。故核被告如犯罪事實欄（一）所為，係犯刑法第三百
    二十一條第一項第二款之踰越安全設備竊盜罪，而如犯罪事實欄（二）所為係犯
    刑法第三百二十一條第一項第二款、第三款之攜帶兇器踰越安全設備竊盜罪。被
    告先後踰越安全設備、攜帶兇器踰越安全設備之加重竊盜犯行，時間緊接，觸犯
    構成要件相同之罪名，顯係基於概括犯意反覆為之，應依連續犯之規定論以一攜
    帶兇器踰越安全設備罪，並加重其刑。爰審酌被告正值壯年，不思以正常途徑獲
    取財物，竟以侵入他人汽車修護場之方式竊取財物，不僅造成被害人財物之損失
    ，更造成被害人心理上之畏懼及憂慮，行為實屬不該，本應重懲，惟其犯後已全
    然坦承犯行，並有悔意，態度實屬良好，而被害人所受之財物損失亦屬輕微，且
    被告患有輕度之精神疾病，有身心殘障殘手冊一紙為證（附於刑事卷第二二頁，
    本院認尚未達精神耗弱及心神喪失之狀態，理由詳後述）等一切情狀，量處如主
    文所示之刑，以示警懲。扣案之一字起子一支，為被告所有供犯罪所用之物，業
    據被告供承在卷（刑事卷第十七頁），應依刑法第三十八條第一項第二款，宣告
    沒收。
三、另被告之父王容林雖於本院審理時陳述：被告的腦筋不好等語，並提出身心殘障
    手冊一紙為證，惟被告於本院審理時，對於自已所為之上開犯行，於接受訊問時
    ，均能清楚地將案情供明在卷，並明瞭上開所為係屬違法之情事，顯然其尚未達
    精神喪失或精神耗弱之地步至明，且本院於考量被告量刑依據時，亦已考慮被告
    此部分之狀況，而為適當之刑罰處置，是本件即不再送鑑定機關鑑定被告當時之
    精神狀態，附此敘明。
四、至被告雖於九十二年三月六日為警查獲後，自承犯罪事實欄（一）所示之犯行，
    惟按刑法第六十二條所規定之自首，以對於未發覺之罪，向有偵查權之機關或公
    務員自承犯罪，進而接受裁判為要件；而具有裁判上一罪關係之犯罪，苟全部犯
    罪未被發覺前，行為人僅就其中一部分犯罪自首，固仍生全部自首之效力，反之
    ，倘其中一部分犯罪已先被有偵查權之機關或公務員發覺，行為人方就其餘未被
    發覺之部分，自動供認其犯行時，因與上開自首之要件不符，自不得適用自首之
    規定減輕其刑，最高法院九十年度台上字第五四三五號著有判決。是被告就竊取
    十三元之部分犯行係於其竊取乙○○所有之牛奶一瓶及開心果一包犯行於九十二
    年三月六日為警查獲後始主動供出上情，揆諸上開判決意旨，此部分尚與自首之
    要件不符，自不得依法減輕其刑，併此敘明。
據上論斷，應依刑事訴訟法第二百九十九條第一項前段，刑法第五十六條、第三百二
十一條第一項第二款、第三款、第三十八條第一項第二款，判決如主文。
本案經檢察官洪信旭到庭執行職務。
中      華      民      國      九十二      年    五    月    二十一    日
                                  臺灣高雄地方法院刑事第三庭
                                      法  官  楊  宗  翰
右正本證明與原本無異。
如不服本判決，應於判決送達後十日內，向本院提出上訴狀。
                                      書記官  陳  怡  真
中      華      民      國      九十二      年    五    月    二十一    日
附錄本判決論罪之法條：
中華民國刑法第三百二十一條
犯竊盜罪而有左列情形之一者，處六月以上、五年以下有期徒刑：
一  於夜間侵入住宅或有人居住之建築物、船艦或隱匿其內而犯之者。
二  毀越門扇、牆垣或其他安全設備而犯之者。
三  攜帶兇器而犯之者。
四  結夥三人以上而犯之者。
五  乘火災、水災或其他災害之際而犯之者。
六  在車站或埠頭而犯之者。
前項之未遂犯罰之。


司法院資訊處製作；財團法人民間司法改革基金會備份。
